【裁判字號】    99,再易,2
【裁判日期】    990531
【裁判案由】    遷讓房屋等
【裁判全文】
臺灣桃園地方法院民事裁定               99年度再易字第2號
再 審  原 告  甲○○
再 審  被 告  瑰寶企業有限公司
兼法定代理人  乙○○
上列當事人間請求遷讓房屋等事件，再審原告對本院於民國98年
3 月31日所為95年度簡上字第230 號民事判決，提起再審之訴，
本院裁定如下：
    主  文
再審之訴駁回。
再審訴訟費用由再審原告負擔。
    理  由
一、按再審之訴不合法者，法院應以裁定駁回之，民事訴訟法第
    502 條第1 項定有明文。次按有下列各款情形之一者，得以
    再審之訴對於確定終局判決聲明不服。但當事人已依上訴主
    張其事由或知其事由而不為主張者，不在此限：（一）適用
    法規顯有錯誤者。（二）判決理由與主文顯有矛盾者。（三
    ）判決法院之組織不合法者。（四）依法律或裁判應迴避之
    法官參與裁判者。（五）當事人於訴訟未經合法代理者。（
    六）當事人知他造之住居所，指為所在不明而與涉訟者。但
    他造已承認其訴訟程序者，不在此限。（七）參與裁判之法
    官關於該訴訟違背職務犯刑事上之罪者，或關於該訴訟違背
    職務受懲戒處分，足以影響原判決者。（八）當事人之代理
    人或他造或其代理人關於該訴訟有刑事上應罰之行為，影響
    於判決者。（九）為判決基礎之證物係偽造或變造者。（一
    ○）證人、鑑定人、通譯、當事人或法定代理人經具結後，
    就為判決基礎之證言、鑑定、通譯或有關事項為虛偽陳述者
    。（一一）為判決基礎之民事、刑事、行政訴訟判決及其他
    裁判或行政處分，依其後之確定裁判或行政處分已變更者。
    （一二）當事人發現就同一訴訟標的在前已有確定判決或和
    解、調解或得使用該判決或和解、調解者。（一三）當事人
    發現未經斟酌之證物或得使用該證物者。但以如經斟酌可受
    較有利益之裁判者為限。民事訴訟法第496 條第1 項亦有明
    定。又再審之訴，對於確定之終局判決始得為之，最高法院
    著有22年抗字第798 號判例意旨足資參照。是以，再審之訴
    僅得對於確定之終局判決為之，就未確定之終局判決應循上
    訴程序請求救濟，不生再審之問題；必待終局判決確定後，
    始得對之提起再審之訴。
二、經查，再審原告就本院於民國98年3 月31日所為之95年度簡
    上字第230 號民事判決（下稱系爭判決），已於98年4 月24
    日依民事訴訟法第436 條之2 第1 項規定提起上訴，此有其
    民事聲明上訴狀附於95年度簡上字第230 號卷（下稱簡上卷
    ）第132 至141 頁為憑。本院雖於99年3 月9 日以裁定駁回
    其於該件之上訴（簡上卷第175 頁），惟再審原告復就該裁
    定提起抗告，此亦有最高法院99年5 月7 日台民甲字第0990
    000110號函附於該簡上卷第182 頁可稽。是以，於再審原告
    對上開本院99年3 月9 日之裁定所提起之抗告未經駁回確定
    前，系爭判決亦難認業已確定，故再審原告主張系爭判決業
    已確定，容有誤解。然再審原告於系爭判決尚未確定前，即
    於99年4 月16日就該判決提起本件再審之訴，顯與前揭再審
    之訴僅得就確定終局判決提起之規定有違，其再審之訴顯不
    合法，且無從補正，自應以裁定駁回其再審之訴。
三、訴訟費用負擔之依據：民事訴訟法第95條、第78條。
中    華    民    國    99    年    5     月    31    日
          民事第三庭  審判長法  官  黃漢權
                            法  官  周玉
                            法  官  毛彥程
以上正本係照原本作成
本件不得抗告。
中    華    民    國    99    年    6     月    1     日
                            書記官  伍幸怡

司法院資訊處製作；財團法人民間司法改革基金會備份。
